# 请教陈版：关于软件企业务不满足收入确认条件时预收款和已开具发票的账务处理问题

提问人：qiyelin 时间：2021-11-19 10:17:10
背景：甲公司为软件企业，为乙公司提供一项技术服务，本年甲公司向乙公司开具发票 212 万元（不含税金额 200 万元，增值税 12 万元），乙公司支付甲公司进度款 106 万元。甲公司执行新收入准则，该项技术服务本年不满足收入确认条件。
甲公司目前的账务处理如下：
（ 1 ）开发票（产生纳税义务）：DR:应收账款-乙公司 12 万元
CR:应交税费-应交增值税 12 万元
（ 2 ）收取的款项：DR:银行存款 106 万元
CR:合同负债 100 万元
CR:应交增值税-待转销项税 6 万元
疑问：待转销项税 6 万元是否要与应收账款进行抵消？

回答人：chenyiwei
（ 2 ）收取款项时，不应贷记“应交增值税——待转销项税额”6万元，应直接贷记应收账款 6 万元。